# 请教陈版：非经常性损益

提问人：跨度防护 时间：2017-12-05 20:53:17
请教陈版： 1 、A 2015年 11 月 30 日收购B 100%股权，属于同一控制下企业合并，两公司税率均为25%。（ 1 ）B 2015年1-11月净利润为 100 万，在填列非经常性损益时有一项“同一控制下企业合并产生的子公司期初至合并日的当期净损益”，这一项在合并层面的金额应填列 75 万吗，且均系归属于母公司吧，无需考虑少数股东比例的问题。（ 2 ）在A合并层面计算由B贡献的非经常性损益时，假设B全年营业外收支差异为正数 10 万，属于母公司的非经应填列7.5万吗，且不考虑少数股东比例问题、不考虑问题 1 中的 100 万与此处10 万相互包含的营业外收支。 2 、A 2015年 8 月收购C少数股权（少数股东较多），A合并报表在计算C贡献的归属于少数股东非经时，需要根据各段少数股东比例精确计算1-8月份、9-12月份的数据吗？还是根据“全年非经总数*平均少数股东比例（根据“当年少数股东损益/当年净利润”）”粗略计算？

回答人：chenyiwei
1 、你的理解“这一项在合并层面的金额应填列 75 万吗，且均系归属于母公司吧，无需考虑少数股东比例的问题”合理。 2 、需要分段计算。不应简单使用粗略计算的平均比例。